臺灣士林地方法院交通事件裁定　　　　　　　　　　　九十年度交聲字第六七五號
　　原處分機關　臺北巿交通事件裁決所
　　異　議　人
　　即受處分人　丙○○
右列異議人即受處分人因違反道路交通管理處罰條例案件，對於交通部公路局台北區
監理所基隆監理站九十年十二月三日基監字第裁四二—ＡＢＩ三０００五九號裁決聲
明異議，本院裁定如左：
    主  文
異議駁回。
    理  由
一、按汽車駕駛人駕駛汽車肇事，無人受傷或死亡且車輛尚能行駛，而不儘速將車輛
    位置標繪移置路邊，致妨礙交通者，處新臺幣（下同）六百元以上一千八百元以
    下罰鍰，道路交通管理處罰條例第六十二條第二項定有明文。
二、異議意旨略以：異議人丙○○於車禍發生時，即報案處理，於警員未到前，因見
    路旁即有警員執勤，該警員即協助異議人標繪相關位置，標繪現場後即將車輛遷
    離現場，自肇事至車輛遷離前後未逾五分鐘，嗣後報案員警始到場處理，惟該警
    員到場後未親自見聞，且異議人之車輛亦早已遷離，該嗣後到場之警員即開單告
    發程序，有違證據法則，因認原處分不當云云。
三、經查，異議人即受處分人丙○○於九十年十一月十六日十八時四十分許，駕駛車
    牌號碼ＤＯ—四０二二號自小客車，沿臺北市市○○道往松山方向行駛，於東寧
    路往左轉之際，其左後葉子板與同方向行駛之陳進益所駕駛車牌號碼Ｈ２—六四
    五號營業小客車右前葉子板輪弧相撞及而肇事，肇事當時並無人傷亡之事實，業
    據異議人自承在卷，並有警製道路交通事故調查報告表、現場圖、談話紀錄表在
    卷足憑。質之證人即臺北市政府警察局松山分局交通分隊警員乙○○到庭結證稱
    ：其當時於現場附近執勤，其發現車禍後即主動通報交通大隊處理車禍之同仁到
    場處理，直到晚上七點下班才離開，其離開前車子都沒有移動等語在卷（見本院
    九十一年四月二十六日訊問筆錄），查證人乙○○為交通警員且與異議人素不相
    識，並無怨隙，衡情應無設詞誣陷之必要，其證言堪以採信，足見異議人之車輛
    於發生車禍之當日晚上十八時四十分至同日晚上十九時前，車輛經定位後尚未遷
    離之事實，至為明確，異議人辯稱其於肇事後五分鐘內即移動車輛云云，尚非可
    採。再參以異議人與另一車輛肇事者陳進益均於警制交通事故談話紀錄表中自陳
    當時行經東寧路往北方向塞車而停下，隨後即生車禍等語，有該談話紀錄表在卷
    可稽，且該路段係臨近京華城百貨公司之熱鬧地段，車禍當時又係於晚上下班之
    交通顛峰時間，是異議人之車輛未即時遷移，勢必造成交通擁塞亦可認定。異議
    人雖辯稱開單告發之員警並未親自見聞，且異議人之車輛亦早已遷離，該員警之
    告發自有違誤云云。惟查，證人即舉發之員警甲○○到庭證稱：「我到的時候車
    子已經移走，我詢問過現場定位的員警，他們說他們到場時，車子還沒有移走，
    警察定位之後，他們才移走」（見本院九十一年三月二十九日訊問筆錄），核與
    證人即先到場之警員乙○○證稱：「（問：你有無告訴無線電通報台：現場還沒
    有遷移？）有，我說現場有定位，但是他們都不移置」、「（後來告發單是甲○
    ○開的，對甲○○所言有何意見？）他就是問我，因為我是第一個到達現場的員
    警。我離開時，負責處理車禍的員警還沒有到場。而且我離開時，他們車輛還沒
    有移走」（見本院九十一年四月二十六日訊問筆錄）等語相符，足見舉發之警員
    甲○○依先前到場之員警乙○○之陳述而依規定開單告發，核屬有據，於法並無
    違誤，異議人前開所辯，亦非可採。綜上而論，足見異議人於肇事後，於無人受
    傷或死亡且車輛尚能行駛之情形下，至少超過二十分鐘，卻未儘速將車輛位置標
    繪移置路邊，足以妨礙該路段之交通甚明，異議人前開辯解，委不足採，其違規
    事實至堪認定。
四、從而原處分機關審酌異議人之違規事實情節輕重，依道路交通管理處罰條例第六
    十二條第二項之規定，對異議人違規行為裁處六百元之罰鍰，核無不當。本件異
    議為無理由，應予駁回。
據上論斷，應依道路交通案件處理辦法第十九條，裁定如主文。
中      華      民      國    九十一    年      六      月     十三     日
                                  臺灣士林地方法院交通法庭
                                      法  官  王  俊  雄
右正本證明與原本無異。
如不服本裁定，應於裁定送達後五日內，向本院提出抗告狀。
                                      書記官  許  秋  莉
中      華      民      國    九十一    年      六      月   二十三     日
